臺灣桃園地方法院民事簡易判決
110年度壢簡字第991號
原      告  朱永浩  
被      告  尤寬裕  
上列當事人間請求損害賠償事件，本院於民國111年2月17日言詞
辯論終結，判決如下：
    主    文
原告之訴及假執行之聲請均駁回。
訴訟費用新臺幣2,650元由原告負擔。
    事實及理由
一、原告主張：原告於民國109年7月24日15時36分許，駕駛訴外
    人邑登有限公司所有車牌號碼0000-00號自用小客車（下稱
    系爭車輛），行經桃園市平鎮區南京路與台66線交岔路口，
    從平鎮南東路由右側車道切入左側車道左轉之際，與對向車
    道由被告駕駛訴外人潘瑞雲所有車牌號碼0000-00號自用小
    客車（下稱被告車輛）發生碰撞，造成系爭車輛受損（下稱
    系爭車禍事故），系爭車輛送往汽車修配廠估價修復費用為
    新臺幣（下同）241,700元。潘瑞雲前向原告提起損害賠償
    之訴，經本院109年度壢簡字第1408號民事簡易判決（下稱
    系爭判決）認定原告有過失，但當初警方初判表提到被告未
    注意車前狀況，故被告亦有過失，系爭判決僅用現場監視光
    碟判斷兩造過失顯不合理等語，為此，爰依民法第184條規
    定提起本件訴訟等語。並聲明：（一）被告應給付原告241,
    700元，及自起訴狀繕本送達翌日起至清償日止，按年息5％
    計算之利息。（二）願供擔保，請准宣告假執行。
二、被告則以：系爭車禍事故初判表雖認為被告未注意車前狀況
    ，但當時遭原告由北向外車道猛然急速左轉強烈撞擊，是在
    根本無法應變狀況下，造成車毀人傷，系爭判決也認定原告
    要就系爭車禍事故負全部之過失責任，原告無視系爭判決仍
    要提起本件訴訟，請求依系爭判決內容認定等語，資以抗辯
    。並聲明：原告之訴駁回。
三、原告主張兩造於上開時地發生系爭車禍事故，系爭車輛因此
　　受損；被告曾就系爭車禍事故向本院對原告提起系爭判決等
    情，業據原告提出桃園市政府警察局道路交通事故初判表、
    現場照片、估價單、行車執照等件附卷為憑（見本院卷第6
    至21頁、第45至50頁），並經本院向桃園市警察局交通警察
    大隊調閱系爭車禍事故資料及系爭判決相關卷宗核閱無訛，
    且為被告不爭執，堪信為真實。
四、本院之判斷：
（一）確定判決之既判力，固以訴訟標的經表現於主文判斷之
      事項為限，判決理由並無既判力。但法院於判決理由中，
      就訴訟標的以外當事人所主張之重要爭點，本於當事人辯
      論之結果，已為判斷時，除顯然違背法令，或當事人已提
      出新訴訟資料，足以推翻原判斷之情形外，應解為在同一
      當事人間就該重要爭點所提起之訴訟，法院及當事人就該
      業經法院判斷之重要爭點，皆不得任作相反之判斷或主張
      ，始符民事訴訟上之誠信原則(最高法院95年度台上字第
      1574號判決意旨參照)。
（二）經查，系爭判決就系爭車禍事故之肇事責任載以：「…至
      警方初步分析研判表雖同認原告之夫（即本件被告）駕駛
      系爭車輛亦有未注意車前狀況之疏失乙情；惟查，本件系
      爭車輛（即本件被告車輛）行駛於南東路與台66線交岔口
      處之際，與被告車輛（即本件系爭車輛）之間尚存有一台
      砂石車於南東路內側車道由南往北方向行駛，業經勘驗現
      場監視器光碟確認如上，佐以被告（即本件原告）原係行
      駛於該輛砂石車後方之外側車道，從南東路外側車道突往
      內側車道偏移後直接左轉，以屬左轉彎未依規定，…堪信
      原告之夫於對向車道直行時，視線已遭該輛砂石車所阻擋
      ，無從觀察到被告車輛未依規定之行車動向，進而避免結
      果之發生。從而，綜合前述前況，應認惟被告就本件事故
      應負全部之過失責任，原告之夫駕駛系爭車輛依規定執行
      ，尚無規定。」等節，有系爭判決1份附卷可參（見本院
      卷第37頁反面、第38頁），且兩造就系爭判決認定被告具
      有左轉彎未依規定之過失均不爭執，又原告雖主張依警局
      初判表認定被告亦有未注意車前狀況之過失等語，然前案
      審理時已向桃園市政府警察局平鎮分局調閱系爭車禍事故
      之相關卷宗資料，並基於該案雙方當事人即潘瑞雲、本件
      原告之辯論內容，進行實質審理判斷，更勘驗現場監視器
      光碟確認事故經過，堪信系爭判決已實質審理兩造過失責
      任，進而認定本件原告須負全部之過失責任。則本件訴訟
      為同一車禍事件，二事件之車禍當事人相同，則在車禍責
      任之認定上，應受該已確定判決認定之車禍責任事實拘束
      ，即對車禍發生之責任有爭點效之既判力存在，法院在同
      一事禍事件中除原告能提出除有「顯然違背法令」，或「
      當事人已提出新訴訟資料足以推翻原判斷」之情形外，於
      同一事件中當事人就與該重要爭點有關所提起之他訴訟，
      不得再為相反之主張，法院亦不得作相反之判斷，以符民
      事訴訟法上之誠信原則。且原告未能提出任何證據以證時
      原另案民事訴訟認定之事實有何違背法令或提出新訴訟資
      料足以推翻原判斷，所為主張即不可採。從而，原告主張
      被告就系爭車禍事故具有過失，並應賠償241,700元為無
      理由，應予駁回。
五、綜上所述，原告依民法第184條規定，請求被告給付241,700
     元，及自起訴狀繕本送達翌日起至清償日止，按年息5％ 計
    算之利息，為無理由，應予駁回。其假執行之聲請亦失其依
    據，併予駁回。
六、本件事證已臻明確，兩造其餘主張陳述及所提之證據，經審
    酌後於本件判決結果無影響，爰不逐一論述，附此敘明。
七、訴訟費用負擔之依據：民事訴訟法第78條。並依職權確定訴
    訟費用額如主文第2 項所示。　　　
中　　華　　民　　國　　111 　年　　3 　　月　　24　　日
                  中壢簡易庭      法  官  張得莉
以上為正本係照原本作成。
如不服本判決，應於送達後20日內，向本院提出上訴狀並表明上
訴理由，如於本判決宣示後送達前提起上訴者，應於判決送達後
20日內補提上訴理由書（須附繕本）。
如委任律師提起上訴者，應一併繳納上訴審裁判費。
中　　華　　民　　國　　111 　年　　3 　　月　　24　　日
                                  書記官  鄭涵勻